【裁判字號】    92,聲再,126
【裁判日期】    920926
【裁判案由】    聲請再審
【裁判全文】
臺灣高等法院高雄分院刑事裁定                    九十二年度聲再字第一二六號
    再審聲請人
    即受判決人  甲○○
右列聲請人因傷害案件，對於本院九十二年度上易字第九五八號中華民國九十二年九
月四日確定判決（臺灣高雄地方法院九十二年度易字第六二一號、臺灣高雄地方法院
檢察署九十二年度偵字第六○一號），聲請再審，本院裁定如左：
      主  文
再審之聲請駁回。
      理  由
一、聲請意旨略稱：原確定判決認定聲請人涉有傷害犯行，對聲請人論罪科刑，惟聲
    請人在一、二審即一再主張告訴人及證人即其夫王福長之供詞及證詞互相矛盾，
    且驗傷單與告訴人所述之受傷情形不符，另證人即警員鄭智文、丁志勇亦明確證
    述告訴人當時並未受傷，隔天才拿驗傷單到警局提出告訴等語，足見告訴人之驗
    傷證明顯與事實不符，不足採信。惟原確定判決僅照引第一審判決，漏未就聲請
    人有利之重要證據加以審酌，亦未說明其不採之理由，即逕為駁回上訴，為此依
    刑事訴訟法第四百二十一條規定重要證據漏未審酌為由提起再審云云。
二、按不得上訴於第三審法院之案件，除刑事訴訟法第四百二十條規定外，其經第二
    審確定之有罪判決，如就足生影響於判決之重要證據漏未審酌者，亦得為受判決
    人之利益，聲請再審，同法第四百二十一條定有明文。然所謂「漏未審酌」乃指
    其證據在前訴訟程序已發現，並提出於法院，法院未予審酌而言，苟被捨棄之證
    據，已於理由內敘明其捨棄之理由者，即非漏未審酌。又所謂「重要證據」，必
    須該證據已足認定受判決人應受無罪、或免訴、或輕於原審所認定之罪名方可，
    如該證據縱經審酌仍不足以推翻原審所認定罪刑者，即非足生影響於原判決之重
    要證據，自不得據以聲請再審。
三、經查：本件原確定判決認定聲請人傷害告訴人，對聲請人論罪科刑已於判決內說
    明係依據告訴人於警訊及原審之指訴，核與證人王福長於警訊及原審審理中證述
    之情節相符，參以告訴人所受腦震盪等傷害，顯非單純拉扯所能造成等情，復有
    高雄榮民總醫院診斷證明書一紙及病歷一份在卷可稽，資為聲請人確有傷害行為
    之論據。聲請人雖主張告訴人及證人王福長之供詞及證詞互相矛盾，且驗傷單與
    告訴人所述之受傷情形不符云云。然告訴人、證人前後所述不符，或相互間有所
    歧異時，究竟何者可採，法院仍得本於自由心證以定取捨，非謂一有不符或矛盾
    即全部不可採，此有最高法院七十四年台上字第一五九九號判例可資參照。依聲
    請人提出之理由狀載稱：「告訴人於警訊及原審指稱事發當日，因有人按門鈴及
    叫囂，乃至屋外，一開鐵門要詢問即為被告拿磚塊砸傷左手前臂，共四人毆打伊
    ，並於原審調查時補稱是在宅前鐵門的門檻處被打，當時是打開鐵門要詢問被告
    何故叫囂時被打。證人王福長則證稱被告是先（持磚頭）丟汽車，告訴人一出來
    看到汽車被砸，在門口打開（鐵）門問為何打汽車？被告答稱抓姦等事，就把告
    訴人按在地上，一個人打頭、一個人踢腳（共二人），證人就將告訴人拉進門內
    ，因晚上看不清楚何人毆打告訴人。」等語，足見告訴人及證人王福長對於聲請
    人到其住處按門鈴叫囂，告訴人打開鐵門詢問何事，即遭聲請人毆打，證人王福
    長乃將告訴人拉進門內等情，指述大致相符；雖其等就有關聲請人毆打告訴人之
    部位及參與之人數所為供述不符，但聲請人當天既偕同其母親、姊姊、姊夫、妹
    妹、大嫂等多人前往告訴人住處，而起糾紛，且於偵查中自承：我們只是拉扯云
    云，證人即警員丁志勇於原審亦證稱：看到被告及她的姊妹在屋外的鐵欄杆外，
    告訴人和她先生在鐵欄杆內，雙方在拉扯、叫囂，被告拿磚頭丟車子，沒有看到
    被告拿磚頭丟人或將告訴人壓在地上等語，此經原確定判決敘述甚明，是告訴人
    與證人王福長上開證述不符之處，或因觀察角度或強調部分不同而有歧異，然均
    指證聲請人確有傷害告訴人不移，且核與高雄榮民總醫院診斷證明書所載告訴人
    受有腦震盪、左右前臂及右踝擦傷等傷勢，尚稱相合，自難以其等上開部分不一
    致之陳述，遽認全部證言及指述均不可採。聲請人認告訴人指述遭其拿磚頭砸傷
    左手前臂，應會產生瘀青而非擦傷，與驗傷診斷書所載「左右前臂擦傷」之受傷
    情形不符云云，因未提出科學舉證，亦未探究該磚頭之形狀及砸人之方法，不能
    逕認驗傷診斷書與告訴人所述受傷情形不符。至於證人王福長證述聲請人「先（
    持磚頭）丟汽車」一節，告訴人並未就此表示意見，亦不能認其彼此間指證有何
    矛盾，原確定判決縱未就其等上開不一致之陳述敘明其認定之理由，惟對於原確
    定判決所為事實之認定不生影響，自不能認有重要證據漏未審酌之情形。又證人
    即到場處理之警員鄭智文、丁志勇雖未證述告訴人當時有受傷，但原確定判決已
    敘明證人丁志勇於原審證稱：看到被告及她的姊妹在屋外的鐵欄杆外，告訴人和
    她先生在鐵欄杆內，雙方在拉扯、叫囂，被告拿磚頭丟車子，．．．等語；另證
    人鄭智文於原審亦證稱：到場後看到他們隔著欄杆拉扯、叫囂，被告拿磚頭丟車
    子，不知道之前有無打架，告訴人頭髮凌亂等語，足認被告在上開照片拍攝前或
    警員到場前即已結束攻擊告訴人之行為，惟至警員到場時，仍未停止砸車之行為
    等情（見判決理由第三頁第十行以下），顯已就上開證人之證言詳述其取捨之依
    據，並未漏未審酌，聲請人徒以告訴人於隔天才拿驗傷單到警局提出傷害告訴，
    遽指告訴人之驗傷證明與事實不符，指摘原確定判決對其有利之重要證據漏未審
    酌，容有誤會。
四、綜上所述，聲請人所舉聲請再審之理由，經核與上揭刑事訴訟所定之要件不相符
    ，應認為無再審理由，爰依同法第四百三十四條第一項，裁定如主文。
中    華    民    國      九十二      年      九      月     二十六   日
                              臺灣高等法院高雄分院刑事第八庭
                                  審判長法官  郭雅美
                                        法官  江泰章
                                        法官  裕斗
右正本證明與原本無異。
不得抗告。
                                  法院書記官  吳福連
中    華    民    國      九十二      年      九      月     二十六   日


司法院資訊處製作；財團法人民間司法改革基金會備份。
